
\vspace{1.8em}
\begin{minipage}{\textwidth}
\stepcounter{mallinumber}
\textbf{Tüüpsõnamall \arabic{mallinumber}\,\vadja{tauti}}\\

\begin{sideways}
\begin{tabular}{l l}
muutvormimall & tunnused \\
\hline
\underline{ta}\,+\,uti & \textsc{ sg nom } \\
\underline{ta}\,+\,vvõ & \textsc{ sg gen } \\
\underline{ta}\,+\,utõa & \textsc{ sg par } \\
\underline{ta}\,+\,utõsõ & \textsc{ sg ill } \\
\underline{ta}\,+\,vvõz & \textsc{ sg ine } \\
\underline{ta}\,+\,vvõss & \textsc{ sg ela } \\
\underline{ta}\,+\,vvõllõ & \textsc{ sg all } \\
\underline{ta}\,+\,vvõll & \textsc{ sg ade } \\
\underline{ta}\,+\,vvõlt & \textsc{ sg abl } \\
\underline{ta}\,+\,vvõssi & \textsc{ sg tra } \\
\underline{ta}\,+\,vvõssaa & \textsc{ sg ter } \\
\underline{ta}\,+\,vvõka & \textsc{ sg com } \\
\underline{ta}\,+\,vvõd & \textsc{ pl nom } \\
\underline{ta}\,+\,utijõ & \textsc{ pl gen } \\
\underline{ta}\,+\,utiit & \textsc{ pl par } \\
\underline{ta}\,+\,utiisõ & \textsc{ pl ill } \\
\underline{ta}\,+\,utiiz & \textsc{ pl ine } \\
\underline{ta}\,+\,utiiss & \textsc{ pl ela } \\
\underline{ta}\,+\,utiillõ & \textsc{ pl all } \\
\underline{ta}\,+\,utiill & \textsc{ pl ade } \\
\underline{ta}\,+\,utiilt & \textsc{ pl abl } \\
\underline{ta}\,+\,utiissi & \textsc{ pl tra } \\
\underline{ta}\,+\,utiissaa & \textsc{ pl ter } \\
\underline{ta}\,+\,utijka & \textsc{ pl com } \\
\end{tabular}
\end{sideways}
\captionof{table}{Tüüpsõna \arabic{mallinumber}\,\textit{tauti} ekstraheeritud muutvormimallid.}
\label{tab:tüüpsõnamall-tauti}

\end{minipage}

 
\vspace{1em}
\noindent Tüüpsõna ei hõlma teisi lekseeme vormi\-sõnastikus.
